【裁判字號】    98,再,111
【裁判日期】    981029
【裁判案由】    虛報進口貨物
【裁判全文】
臺北高等行政法院判決
                                       98年度再字第111號
再審  原告  上好有限公司
代  表  人  甲○○
再審  被告  財政部臺北關稅局
代  表  人  乙○（局長）
上列當事人間虛報進口貨物事件，再審原告對本院中華民國96年
2 月1 日95年度訴更一字第98號判決及最高行政法院中華民國98
年3 月26日98年度判字第301 號判決，向最高行政法院提起再審
之訴，經該院以98年8 月6 日98年度裁字第1961號裁定「本件移
送於臺北高等行政法院」，本院判決如下（再審原告另主張最高
行政法院98年3 月26日98 年 度判字第301 號判決有行政訴訟法
第273 條第1 項第1 款再審事由部分移送於最高行政法院）：
    主  文
再審之訴駁回。
再審訴訟費用由再審原告負擔。
    事實及理由
一、事實概要：
    再審原告於90年3 月29日委由長勵報關行有限公司向再審被
    告申報進口貨物乙批（報單號碼：第CH/90 /374/01067號）
    ，原申報SKIRT OF PO 97% PU 3% 等共1316項貨物；完稅價
    格為新台幣（下同）581,906 元，經再審被告查核結果，認
    報價偏低，經檢附報關發票送財政部關稅總局驗估處（下稱
    驗估處）查得實到貨物為DRESS OF PO 97% PU 3% 等共1316
    項貨物，完稅價格為5,414,714 元；因認再審原告涉有繳驗
    不實發票，逃漏進口稅款之行為，乃依海關緝私條例第37條
    第1 項及第44條之規定，以90年8 月2 日90甲字第1379號處
    分書，處再審原告所漏進口稅額2 倍之罰鍰計1,133,918 元
    ，並追徵所漏進口稅費計569,013 元（包括進口稅566,959
    元、推廣貿易服務費2,054 元）。再審原告不服，申請復查
    ，未經變更，提起訴願，亦遭決定駁回，遂提起行政訴訟。
    嗣本院以93年11月16日92年度訴字第2653號判決駁回後，再
    審原告提起上訴，經最高行政法院95年6 月22日95年度判字
    第931 號判決廢棄，發回本院更為審理；嗣經本院以96年2
    月1 日95年度訴更一字第98號判決駁回後，再審原告復提起
    上訴，並經最高行政法院以98年3 月26日98年度判字第301
    號判決駁回。再審原告猶未甘服，主張本院95年度訴更一字
    第98號判決及最高行政法院98年度判字第301 號判決，有行
    政訴訟法第273 條第1 項第14款之再審理由，向最高行政法
    院提起本件再審之訴，經該院以98年8 月6 日98年度裁字第
    1961號裁定「本件移送於臺北高等行政法院」（再審原告另
    主張最高行政法院98年度判字第301 號判決有行政訴訟法第
    273 條第1 項第1 款再審事由部分移送於最高行政法院）。
二、兩造聲明：
    (一)再審原告聲明：
      1.鈞院95年度訴更一字第98號判決及最高行政法院98年度
        判字第301號判決均廢棄。
      2.訴願決定、復查決定及原處分均撤銷。
      3.再審及前審訴訟費用由再審被告負擔。
    (二)再審被告聲明：
      1.駁回再審原告之訴。
      2.再審訴訟費用由再審原告負擔。
三、再審原告主張：
    (一)再審原告已於前訴訟程序主張：
      1.衣服並非規格化之工業產品其價格因款式、品牌、成分
        、是否流行及採購時機不同而有極大差異，原告為降低
        成本派有專人常駐日本，俟各百貨公司或成衣廠商打折
        或存貨時大量採購後，交由日本出口公司（JAPAN.
        BESTGOOD.CO. LTD）統一發貨。該公司簽具之發票即依
        據再審原告派駐日本專人搜購價格而製作，其價格即為
        行為時關稅法第12條（現為第29條第2 項）所稱之交易
        價格。而此種貿易型態已成為國際貿易常態，因此，發
        貨公司（如本件之JAPAN.BESTGOOD.CO. LTD）依據賣方
        價格所制發之發票，當然就是交易價格之真實發票，請
        均院依職權調查，函詢台北市、高雄市或台灣省進出口
        商業同業公會、或任一貿易公司即明。另查，海關駐日
        代表劉松貴查價時，並未稱本件發票為「不實」發票（
        請鈞院向驗估處函查）。所稱「不實」發票，係驗估處
        於函復被告時擅自加入，已涉偽造文書之刑事責任。是
        以，再審被告依據驗估處所稱之「不實」發票，認定再
        審原告有繳驗不實發票情事，而依海關緝私條例第37條
        第1 項第3 款規定科處罰鍰，顯然違法。
      2.本件衣服共1316項，被告大幅提高其完稅價格，至其提
        高之依據，則推稱海關駐日代表劉松貴之查價結果。至
        查價過程，鈞院於93年9 月14日傳訊劉松貴，就其查價
        過程詳為說明，詎劉松貴稱其查價係利用私人關係於應
        酬間請日方相關官員提供資料，並不能說出任何官員，
        該資料並非官方正式資料，劉松貴亦未向市面批發廠商
        及市場調查，又該提供資料之日方相關官員是何單位人
        員，劉松貴亦不作答，則其查價結果顯係私相授受，自
        無公信力，更無證據能力。而被告及驗估處均稱劉松貴
        係向日本海關正式查價，顯與事實不符，且涉及偽造文
        書刑責。
    (二)本件經最高行政法院95年度判字第931 號判決廢棄，發回
      鈞院更為審理；然鈞院95年度訴更一字第98號判決竟未查
      明本件再審原告係派專人常駐日本隨機採購，而無合約、
      訂貨單付款等往來文件一事，且對再審原告上開主張，未
      予調查，即駁回再審原告之訴。再審原告雖提起上訴，惟
      最高行政法院竟未予指摘，而駁回再審原告之上訴。是以
      ，最高行政法院98年度判字第301 號判決，有行政訴訟法
      第273 條第1 項第14款所定之再審事由云云。
    (三)提出鈞院95年度訴更一字第98號判決、最高行政法院98年
      度判字第301號判決及95年度判字第931號判決、上訴狀等
      件影本為證。
四、再審被告主張：
    再審原告之再審理由，再審原告已於原審及上訴審主張，並
    經鈞院及最高行政法院駁回在案，依行政訴訟法第273 條第
    1 項但書規定，應不得提起再審之訴，其所提之再審，當非
    法之所許等語。
五、按「有左列各款情形之一者，得以再審之訴對於確定終局判
    決聲明不服。但當事人已依上訴主張其事由或知其事由而不
    為主張者，不在此限：十四、原判決就足以影響於判決之重
    要證物漏未斟酌者。」，行政訴訟法第273 條第1 項第14款
    定有明文。又按「再審之訴顯無再審理由者，得不經言詞辯
    論，以判決駁回之。」，同法第278 條第2 項設有規定。
六、前揭事實概要所載各情，為兩造所不爭，且有上開各該文件
    、原處分、復查決定及訴願決定書等件影本附原處分卷、訴
    願機關卷，及本院前審判決、最高行政法院判決等件附本院
    前審案卷及最高行政法院案卷可稽。再審原告提起本件再審
    之訴，核與行政訴訟法第273條第1項第14款之再審事由，顯
    有未合，茲依前述兩造主張之意旨，就下列各點敘明判決之
    理由。
七、再審原告提起本件再審之訴，核與行政訴訟法第273條第1項
    第14款之再審事由，顯有未合：
    (一)按行政訴訟法第273條第1項第14款所謂「足以影響於判決
      之重要證物漏未斟酌者」，係指前訴訟程序事實審之言詞
      辯論終結前已存在之證物，因法院不知有此證物，致未經
      斟酌，現始知之者而言。申言之，該項證物如經斟酌，原
      判決將不致為如此之論斷，若縱經斟酌亦不足影響原判決
      之內容，或原判決曾於理由中說明其為不必要之證據者，
      均與本條規定得提起再審之要件不符。
    (二)經查，本件再審原告主張上開再審理由各節，已於本院前
      審及上訴審主張，並經綜合全辯論意旨及調查證據之結果
      ，由本院判決駁回及最高行政法院上訴駁回在案，有本院
      前審95年度訴更一字第98號判決（第2 至3 頁「原告主張
      之理由」、第5 頁以下「理由欄」）及最高行政法院98年
      度判字第301 號判決（第5 頁以下有關上訴理由及判決理
      由之記載）可稽，依行政訴訟法第273 條第1 項但書規定
      ，此部分應不得提起本件再審之訴，其所提之再審，當非
      法之所許，先予敘明。
    (三)此外，再審原告雖主張發貨公司依據賣方價格所制發之發
      票即是交易價格之真實發票，請求本院函詢台北市、高雄
      市或台灣省進出口商業同業公會、或任一貿易公司，查明
      貿易交易型態云云，惟依再審原告所稱，並未具體主張有
      何前訴訟程序事實審之言詞辯論終結前已存在之重要證物
      漏未斟酌，而得為有利之判決，揆諸前揭規定及說明，其
      此部分之主張，核與行政訴訟法第273 條第1 項第14款之
      再審事由，即顯有未合。
八、本件再審之訴，為顯無再審理由：
    綜上所述，本件再審原告之主張，核與行政訴訟法第273 條
    第1 項第14款之再審事由，顯有未合，其提起再審之訴，顯
    無再審理由。是以再審原告訴請本院95年度訴更一字第98號
    判決及最高行政法院98年度判字第301 號判決均廢棄，訴願
    決定、復查決定及原處分均撤銷云云，為無理由，應予駁回
    。爰不經言詞辯論，以判決駁回之。
據上論結，本件再審原告再審之訴顯無再審理由，依行政訴訟法
第278 條第2 項、第98條第1 項前段，判決如主文。
中    華    民    國    98    年    10    月   29     日
                  臺北高等行政法院第七庭
                            審判長法  官  林樹埔
                                  法  官  林玫君
                                  法  官  蕭忠仁
上為正本係照原本作成。
如不服本判決，應於送達後20日內，向本院提出上訴狀並表明上
訴理由，如於本判決宣示後送達前提起上訴者，應於判決送達後
20日內補提上訴理由書（須按他造人數附繕本）。
中    華    民    國    98    年    10    月   29     日
                                  書記官  蕭純純


司法院資訊處製作；財團法人民間司法改革基金會備份。
